臺灣板橋地方法院民事判決　　　　　　　95年度訴字第1855號
原　　　告　恒克企業有限公司
法定代理人　丙○○○○
訴訟代理人　龍耀天律師
複代理人　　乙○○
被　　　告　泰舜工業有限公司
法定代理人　戊○○
訴訟代理人　姜鈺君律師
複代理人　　林攸彥律師
上列當事人間請求第三人異議之訴事件，經本院於民國96年5 月
31日言詞辯論終結，判決如下：
    主  文
原告之訴及假執行之聲請均駁回。
訴訟費用由原告負擔。
    事實及理由
一、原告主張：原告於民國94年11月30日向訴外人壹紙堂實業有
    限公司（下稱一紙堂公司）訂購型號：707-450捲筒衛生紙
    機（TOILET PAPER MACHINE WHOLE PLANT，下稱系爭機器）
    ，總價款美金22萬4,850 元，雙方約定如以新台幣支付，匯
    率以1:32為兌換標準，故換算新台幣為719 萬5,200 元，原
    告業於95年8 月15日全數付清價金，並於同日完成系爭機器
    之驗收點交完畢，然因原告國外客戶要求系爭機器加裝雙色
    印刷設備，故系爭機器點交完成後，仍置放原廠施作增加設
    備，雙方議定價金為美金6 萬元，於加裝完畢交貨時一次付
    清。詎被告與壹紙堂公司間因債務事件聲請假扣押壹紙堂公
    司之財產，竟將系爭機器誤為壹紙堂公司所有而為查封，侵
    害原告對系爭機器之所有權，為此依強制執行法第15條規定
    提起本件訴訟，並聲明：(一)鈞院95度執全字第4522號假扣押
    強制執行事件，就原告所有型號707-450 捲筒衛生紙機（
    TOILET PAPER MACHINEWHOLE PLANT） 所為之查封程序應予
    以撤銷。被告應將機器回復原狀並返還原告。(二)原告願供擔
    保請准宣告假執行。
二、被告則以：系爭機器確為訴外人壹紙堂公司所有，蓋以被告
    依鈞院95年度裁全字第7241號民事裁定，聲請鈞院95年度執
    全字第4522號假扣押強制執行事件，對訴外人壹紙堂公司所
    有財產實施假扣押強制執行，而於95年8 月23日至訴外人壹
    紙堂公司設於臺北縣泰山鄉○○路170-30號之營業處所，查
    封該營業所內訴外人壹紙堂公司所有之財產，系爭機器既放
    置於上開處所內，自應為壹紙堂公司所有。且查，系爭機器
    查封當日，執行程序從早上9 時40分開始至同日下午5 時8
    分完畢，於長達近8 個小時之執行程序中，訴外人壹紙堂公
    司之在場員工，從無人主張系爭機器非壹紙堂公司所有，於
    執行程序完畢後，壹紙堂公司又隨即於95年8 月25日、95年
    9 月18日提出民事聲明異議狀，主張系爭查封之機器為其所
    有。再者，執行當天，原告公司亦有人員至少3 人以上在場
    ，包括原告公司之法定代理人丙○○○○在內，從執行程序
    開始後不久約上午10時許起，一直至執行程序於下午5 時許
    完畢時止，於長達約7 小時之執行程序中，從未見原告公司
    提出任何資料，主張系爭衛生紙機為原告所有，且於自稱保
    管相關供貨契約書之林瑞儀，經原告公司法定代理人通知到
    執行現場時，亦未見其提出任何文書證明系爭機器為原告所
    有。原告遲至95年9 月11日始提出所謂供貨契約書、匯款單
    、交貨切結書等於執行法院，主張系爭機器為其買受並已完
    成點交云云，顯見為事後所偽造。又經鈞院民事執行處於95
    年11月30日至系爭機器保管處所即被告公司履勘結果，系爭
    機器上並無原告所謂之原告公司銘牌或商標，電腦開機介面
    上亦無原告公司之標誌，以及原告所稱其公司銘牌之所在位
    置，原告稱其銘牌、商標、及開機介面係遭人破壞云云，應
    為杜撰不實之詞等語，資為抗辯，並聲明：原告之訴駁回。
三、兩造不爭執之事實：
（一）被告前依本院95年度裁全字第7241號民事裁定，聲請本院
      95年度執全字第4522號假扣押強制執行事件，對債務人即
      訴外人壹紙堂公司所有財產實施假扣押強制執行，而於95
      年8 月23日至台北縣泰山鄉○○路170 之30號查封系爭機
      器，查封當時原告公司之負責人及秘書林瑞儀均在場。
（二）原告有匯原證二匯款單所示之金額予訴外人壹紙堂公司。
四、得心證之理由：本件原告主張系爭機器係原告向訴外人壹紙
    堂公司訂購，原告已付清買賣價金，壹紙堂公司亦於95年8
    月15日將系爭機器點交原告，然因原告國外客戶要求系爭機
    器加裝雙色印刷設備，故系爭機器點交完成後，仍置放原廠
    施作增加設備，因而誤遭原告查封等語，然被告否認系爭機
    器為原告所有，並以前揭情詞置辯，故本件之爭點厥為系爭
    機器是否為原告所有？申言之，即原告提出原證一、原證四
    供貨契約書及原證三交貨切結書是否為真正？如以上文書均
    屬真正，系爭機器是否即為原證一供貨契約書之買賣標的？
    茲論述如下：
（一）原告主張於94年11月30日向壹紙堂公司訂購系爭機器之事
      實，業據原告提出供貨契約書影本1 件為證，並經證人即
      壹紙堂公司負責人丁○○及原告公司助理林瑞儀到場就系
      爭機器供貨契約簽定經過情形證述甚詳，互核其二人之證
      詞大致相符（參見卷108 頁至117 頁筆錄），且證人甲○
      ○亦證述稱：伊於95年6 、7 月間曾受原告委託至壹紙堂
      公司位於泰山的工廠為系爭機器設計配電及試車多次等語
      ，衡情如系爭機器非原告所訂購，原告殊無委託第三人就
      系爭機器設計配電及試車之理，故原告主張系爭機器係原
      告向壹紙堂公司所訂購乙情，堪信為真實，原證一供貨契
      約書形式為真正，亦堪認定。
（二）原告主張其業已付清系爭機器之買賣價金，被告亦於95年
      8 月15日將系爭機器點交原告之事實，固據原告提出匯款
      申請書8 件及交貨切結書1 件之影本為證。然查：
    (1)系爭機器於95年8 月23日實施查封，執行程序於當日上午
      9 時40 分 開始，迄至同日下午5 時8 分執行完畢，進行
      時間長達將近8 小時，壹紙堂公司之在場員工，均無人主
      張系爭機器非壹紙堂公司所有，此有本院95年度執全字第
      4522號假扣押執行卷內之執行筆錄可憑。且於執行程序完
      畢後，壹紙堂公司隨即於95年8 月25日、95年9 月18日提
      出民事聲明異議狀，亦主張系爭查封之機器為其所有，此
      有上開執行卷內之異議狀可憑。證人即壹紙堂公司負責人
      丁○○於本院審理時到場翻異前詞，證述稱系爭機器業於
      95年8 月15日點交予原告，為原告所有云云，顯係事後偏
      袒原告之詞，無可採。
    (2)再者，實施查封當天，原告負責人丙○○○○亦在現場，
      原告秘書林瑞儀於接獲原告負責人通知後，亦於當日中午
      過後到場，此為兩造所不爭執，並經證人林瑞儀證述在卷
      。然其二人於執行程序中，亦未提出任何買賣契約及交貨
      切結書等資料，主張系爭機器業經被告點交予原告而為原
      告所有。參諸證人林瑞儀證述稱伊代表原告與壹紙堂公司
      簽訂系爭機器之買賣契約，並參予系爭機器之點交，原證
      一、原證四之供貨契約書均由伊保管，簽約後就放在公司
      檔案夾裏等語（參見卷112 頁、113 頁），衡情如原告確
      已於95年8 月15日前付清系爭機器之買賣價金，並經壹紙
      堂公司點交機器取得機器之所有權，且立有交貨切結書，
      何以負責保管系爭機器買賣相關資料之證人林瑞儀經原告
      負責人通知到場時，竟未能立即提出以維護其權利？卻於
      查封經過近20日後，始於95年9 月11日提出所謂供貨契約
      書、匯款單及交貨切結書，主張系爭機器為其所有？殊違
      常情，而難採信，其所提出原證一供貨契約書就買賣價金
      、交貨期限等實質內容之約定是否真正？及原證三交貨切
      結書暨原證四供貨契約書之內容是否真正？實非無疑。證
      人林瑞儀到場就系爭機器如何於95年8 月15日點交原告，
      及如何為加裝彩色印刷而留置於壹紙堂公司云云所為證詞
      ，應係偏頗原告之詞，尚難採信。
    (3)且查證人林瑞儀證述稱原告與壹紙堂公司之機器訂單約有
      2、3 筆，系爭機器是跟壹紙堂公司訂貨的第二個契約等
      語（參見卷116 頁），證人丁○○亦證述稱與原告總共有
      3 次交易等語（參見卷112 頁），準此，原告於本件所提
      出之匯款單，是否均係支付系爭機器之買賣價金？抑或係
      支付他筆買賣之價金，亦非無疑？再者，原證一供貨契約
      書第二條就價金之支付既約定「至少每月會商一次，依標
      的物裝造進度付款」等語，何以證人丁○○及原告均未能
      提出付款與裝造進度核對之資料以證明前述之匯款單確係
      支付本件系爭機器之價金？證人丁○○就原告未依契約之
      約定付款乙情，先則證述稱「... 後來我缺錢時有跟原告
      負責人開口要錢，他有付」云云，繼而證述稱「有的時候
      原告說他沒有錢。理論上是按進度付款，但實際上他沒有
      錢，我們還是要完成給他出去。」云云，前後顯然矛盾，
      且與一般正常交易之付款情形有違，要無可採。原告主張
      伊所提出匯款單均係支付系爭機器之買賣價金，且已付清
      價金云云，亦難採信。
（三）按動產物權之讓與，非將動產交付，不生效力，民法第
      761 條第1 項前段定有明文。本件系爭機器固係原告向訴
      外人壹紙堂公司所訂購，原告並於95年6 、7 月間委託證
      人甲○○至壹紙堂公司位於泰山之工廠為系爭機器設計配
      電及試車多次。惟本院於95年8 月23日就系爭機器實施查
      封時，系爭機器仍放置於壹紙堂公司位於泰山之工廠，壹
      紙堂公司於查封執行程序完畢後，隨即於95年8 月25 日
      、95年9 月18日提出民事聲明異議狀，亦主張系爭查封之
      機器為其所有；且查封當日原告負責人及證人均在實施查
      封之現場，其等於長達數小時之查封過程中，均未見提出
      任何關於系爭機器之買賣契約、付款資料及系爭機器已交
      貨完畢之證明資料。迄至查封經過近20日後，始於95年9
      月11日提出所謂供貨契約書、匯款單及交貨切結書，主張
      系爭機器已於95年8 月15日交貨完畢，因須加裝雙色印刷
      設備而置放於壹紙堂公司云云，顯違常理，其所提出上開
      書證之內容，均難認為真正，原告主張系爭機器業經壹紙
      堂公司交付讓與所有權予原告云云，殊難採信。
（四）從而原告主張本於所有人之地位，依強制執行法第15條規
      定提起第三人異議之訴，請求撤銷本院就系爭機器之強制
      執行程序，並請求被告將機器回復原狀返還原告，均無理
      由，應予駁回。原告假執行之聲請，因訴之駁回而失所依
      據，應併予駁回。
（五）本件事證已臻明確，兩造其餘主張陳述及所提之證據，均
      毋庸再予審酌，附此敘明。
五、結論：原告之訴為無理由，依民事訴訟法第78條，判決如主
    文。
中　　華　　民　　國　　96　　年　　6   　月　　21　　日
                  民事第三庭    法　官　許月珍
以上正本係照原本作成
如對本判決上訴，須於判決送達後20日內向本院提出上訴狀
中　　華　　民　　國　　96　　年　　6 　　月　　22　　日
                                書記官　劉昌明
